# 可转债转股时债权人账务处理

提问人：谢 明洋 时间：2022-03-08 08:45:35
甲公司购买其子公司-乙公司（上市公司）可转债，在持有至到期核算，目前要进行转股，甲公司如何进行账务处理，谢谢！

回答人：chenyiwei
因为是转为对子公司的股权，因此应根据可转债于转换日的公允价值转为对子公司的长期股权投资成本（此前应当是作为以公允价值计量且其变动计入损益的金融资产核算的）。
在合并报表层面，由于对子公司的持股份额和股权比例发生变动，但对子公司的控股权不变，故在合并报表层面需体现一项权益性交易。